臺灣高等法院花蓮分院刑事判決　　　　　　　　　　　九十四年度上訴字第八九號
　　上　訴　人　
　　被　　　告　乙○○
　　指定辯護人　甲○○律師
右上訴人因違反毒品危害防制條例案件，不服臺灣臺東地方法院九十三年度訴字第一
八六號，中華民國九十四年三月二十五日第一審判決（起訴案號：臺灣臺東地方法院
檢察署九十三年度偵字第一六九八號）提起上訴，本院判決如左：
    主  文
上訴駁回。
    事  實
一、乙○○意圖營利，基於販賣牟利之概括犯意，先於民國(下同)九十三年三、四月
    間某日，以新臺幣（下同）五千元向綽號「阿林」之人購入不詳數量之第二級毒
    品安非他命後，除供己施用外，另將購得之安非他命分裝為每小包一千元之包裝
    ，並於同年三月底至四月初間某日，在其宜蘭縣三星鄉○○村○○路一五七號住
    處，以每小包一千元之價格一次販賣予游萬德三包，並同意游萬德賒欠該筆三千
    元款項；復承上開犯意，於同年六月一日晚上某時許，再以二萬元向「阿林」購
    入第二級毒品安非他命二至三包，並將購得之安非他命分裝為七十八小包後（總
    淨重十五．三公克，驗餘淨重十四．○一公克），隨於同年月三日中午十二時許
    ，乘坐不知情之顏玲昌所駕駛之車牌號碼七Ｎ─四一五三號自小客車，由其住處
    出發，欲將上開毒品運往屏東縣內販賣，嗣於同日晚上九時五十分許，途經臺東
    縣警察局大武分局森永派出所前，為警執行交通稽查時，因乙○○神情有異，經
    警目視察覺其袖口處藏有疑似毒品之物，乃在其衣袖內查獲並扣得安非他命七十
    八包，始悉上情。
二、案經臺東縣警察局大武分局報請臺灣臺東地方法院檢察署檢察官偵查起訴及追加
    理  由
一、認定犯罪事實所憑之證據及理由
（一）被告乙○○坦承前述以五千元向綽號「阿林」之人購入安非他命，並無償給游
      萬德三包安非他命及以二萬元向綽號「阿林」之人購入安非他命後分裝成七十
      八小包在大武分局森永派出所前，為警查獲之事實（見原審卷一八九至一九八
      頁、本院卷九十四年六月八日筆錄）。
（二）被告於九十三年三月底至四月初間某日，在其宜蘭縣三星鄉○○村○○路一五
      七號住處，以每小包一千元之價格一次販賣予游萬德三包，並同意游萬德賒欠
      該筆三千元款項之事實，業據證人游萬德證述明確（見原審卷一三一至一四二
      頁），堪以認定。
（三）此外，並有安非他命七十八包扣案及內政部刑事警察局九十三年十月十三日刑
      鑑字第○九三○一七八○一七號鑑驗通知書一紙在卷可稽（見檢察官偵查卷一
      九頁）。
二、對於被告辯解本院之判斷
（一）被告辯解要旨
      被告否認有販賣犯行，辯稱：伊不曾販賣安非他命給游萬德，游萬德係因小孩
      註冊及為償還他項欠款而向伊借三千五百元，並無積欠伊購毒款項，另本次扣
      案之安非他命七十八包，是因為要和顏玲昌搬家到屏東，才向「阿林」買入後
      分裝，以方便自己到屏東後施用云云。
（二）不採的理由
    １被告之辯稱與前述一（二）中證人游萬德之證述不符，而證人游萬德乃證人顏
      玲昌於原審審理時主動提及並由被告聲請傳喚之人，游萬德並證稱與被告無何
      怨隙，應無甘冒偽證罪責故為不實陳述之動機，且證人游萬德確有施用安非他
      命之前科，並在九十三年三月一日入臺灣宜蘭監獄執行觀察勒戒，於同年月二
      十四日出所乙情，有臺灣高等法院游萬德全國前案記錄表一份在卷可佐，其證
      述應可採信。
    ２被告固辯稱：證人游萬德是因是繳小孩註冊費及償還借款才向伊借三千五百元
      云云。然以此質之證人游萬德，仍堅詞證稱：「我向她借要給小孩註冊的錢，
      我有還給被告，現在欠她的，只是拿藥的錢。」等語不移（見原審卷一四二頁
      ），雖被告指稱證人游萬德與伊同居人即證人顏玲昌曾有糾紛，惟即令為真，
      此一事由乃存在證人顏玲昌、游萬德之間，亦與被告無涉，被告並未具體指出
      其與證人游萬德間有何怨隙，且證人游萬德乃被告聲請傳喚之人，已如前述，
      殊難想像被告會主動傳喚與其素有仇怨之人，是尚難認證人游萬德之陳述有何
      不實之處，證人游萬德因購買安非他命積欠被告三千元一事，實堪認定。
    ３被告就前述查獲之扣案安非他命七十八包之用途，先是供稱：是替「阿和」之
      人運送至屏東潮州，貨主會打電話與伊聯繫云云（見檢察官偵查卷一五頁），
      後改口：係為了搬家到屏東，才先在宜蘭領二萬五千元，以其中二萬元向「阿
      林」購買安非他命，以方便到屏東後繼續施用云云（見原審卷一八八至一九五
      頁），所辯已前後不一。經查，被告雖於警詢時供稱係為「阿和」之人運輸毒
      品，然就擬交付之對象、方式均一無所悉，而自九十三年六月三日晚間九時五
      十分許警員查獲被告時起，迄翌日凌晨一時許移送被告到臺東縣警察局大武分
      局止之數小時內，亦未見有人以手機與被告聯繫，此業經證人即警員呂文德證
      述在卷（見原審卷九十至九九頁），是亦無證據證明被告所稱之電話指示交貨
      一節，已難認其係受人之託，且苟係受人所託，應無事先加以分裝之必要，是
      被告稱係為他人運輸一節，尚難採信；參以卷附中華郵政股份有限公司宜蘭郵
      局九十四年一月二十六日函附之客戶歷史交易清單所示，被告確曾於九十三年
      六月一日，即被查獲之前二日，由其母林伶俐之帳戶內提領二萬五千元，證人
      顏玲昌亦證稱：在被抓前一、二天有看到「阿林」送藥到被告住處等語（見原
      審卷六八至九０頁），是扣案之安非他命七十八包，應如被告於原審及本院審
      理時所言，係其於九十三年六月一日以二萬元向「阿林」之人購入，迨可認定
      。惟本件查獲之安非他命數量計七十八包，淨重達十五．三公克之多（驗餘淨
      重十四．○一公克），且均已分裝完成，被告自承：購入時係分成二至三包，
      是伊拿回去後，為了出門方便帶才分裝的等語（見原審卷一九四、一九五頁）
      ，衡諸常情，若是僅供一己施用，應無如此大費周章之理，且分裝均難免部分
      沾黏於分裝袋中而無法完全供為施用，分裝越多損失越多，供己施用應無分裝
      成七十八包之理，再經提示扣案之安非他命令證人游萬德辨識，亦認編號五十
      九之安非他命一小包與其向被告購買之毒品數量相若，益徵被告此次購入毒品
      ，亦係循前次販賣予證人游萬德之模式，於向「阿林」購入後再加以分裝供販
      賣之用無疑，其辯稱係供一己施用，顯係卸責之詞，不足採信。
（三）對於指定辯護人辯論意旨本院之判斷
    １辯護意旨略稱被告無營利之意圖等語。
    ２查被告販賣之價格，為每小包一千元，已如前述，參以被告供述其以五千元買
      的之安非他命分成四十小包，以二萬元買的安非他命分成七十八小包（見本院
      卷九十四年六月八日筆錄），由此可知其買入之成本每小包僅一百餘元及二百
      餘元而已，再以一千元之價格賣出，其有營利之意圖，應可認定，辯護人辯論
      意旨亦無可採。
三、論罪科刑之理由
（一）按刑法上關於販賣罪，並不以販入之後復行賣出為要件，祇要以販賣營利為目
      的販入或賣出，有一於此，其犯罪即為完成（最高法院六十七年度臺上字第二
      五○○號、六十八年度臺上字第六○六號判例意旨參照）。被告基於販賣第二
      級毒品之犯意，向姓名年籍不詳綽號「阿林」之人販入第二級毒品安非他命後
      加以分裝成七十八小包之犯行，係犯毒品危害防制條例第四條第二項之販賣第
      二級毒品罪，公訴意旨雖認為，被告上開行為係犯毒品危害防制條例第四條第
      二項運輸第二級毒品罪，惟按毒品危害防制條例所稱之運輸，係指單純運輸並
      無他項目的者而言，若以販賣目的而從事於搬運之行為，仍成立意圖販賣而持
      有或販賣之罪。（最高法院九十二年度台上字第一一八四號判決意旨參照）。
      查被告係意圖販賣而販入並分裝扣案之安非他命，已如前述，足證被告係以販
      賣為目的而搬運安非他命，並非單純運輸而無其他目的。揆諸前揭說明，並不
      構成運輸第二級毒品罪，而應論以販賣第二級毒品罪，惟基本事實相同，本院
      自應予以審理並變更起訴法條。核被告前後二次販賣安非他命之所為，均係犯
      毒品危害防制條例第四條第二項之販賣第二級毒品罪，其持有第二級毒品安非
      他命之低度行為應為販賣之高度行為所吸收，不另論罪。其先後二次販賣第二
      級毒品安非他命之行為，時間緊接，所犯為同一構成要件之罪，顯係基於概括
      之犯意反覆為之，為連續犯，應依法論以一罪，並就法定刑有期徒刑部分加重
      其刑（法定刑無期徒刑依法不得加重）。
（三）原審依上開事證，適用前述法律，並審酌被告為謀一已之私利，販賣第二級毒
      品予他人，嚴重損及國民健康，及其販賣毒品之次數、數量及價格尚非鉅大，
      惟犯後仍避重就輕、希冀卸責等一切情狀，量處有期徒刑七年六月。另以扣案
      之第二級毒品安非他命七十八包含外袋總毛重三十七點九公克，合計驗餘淨重
      十四．○一公克，因上開毒品安非他命與外袋已無從分離，不問屬於犯人與否
      ，均應依毒品危害防制條例第十八條第一項前段之規定沒收銷燬之。至被告販
      賣第二級毒品予證人游萬德之三千元尚未取得，並無因販賣所得之財物，尚不
      生依毒品危害防制條例第十九條第一項之規定沒收之問題，併為敘明。經核認
      事用法均無不合，量刑亦屬妥當，被告上訴否認犯罪指摘原判決不當為無理由
      ，應予駁回。
四、適用法律
    程序法方面，刑事訴訟法第三百六十八條。
本案經檢察官林慧到庭執行職務。
中      華      民      國      九十四      年    六    月    二十二    日
                       審判長法官  吳  鴻  章
                                        法官  林  慶  煙
                                        法官  蔡  勝  雄
右正本證明與原本無異。
如不服本判決，應於判決送達後十日內向本院提出上訴狀。其未述理由者，並應於
提出上訴狀後十日內向本院補提理由狀(須附繕本)。
                                      書記官  陳  有  信
中      華      民      國      九十四      年    六    月    二十二    日
附錄    本判決論罪科刑法條：毒品危害防制條例第四條第二項
毒品危害防制條例第四條
施用煙毒成癮，於犯罪未發覺前，自動向檢察官或司法警察機關請求勒戒，於斷癮後
經調
驗確已戒絕者，免除其刑。
施用煙毒成癮，於犯罪未發覺前，自動向指定之勒戒處所請求勒戒並已斷癮，經勒戒
處所
通知該管檢察官調驗確已戒絕者，視同自首，準用前項規定。
施用煙毒，於犯罪未發覺前，向檢察官或司法警察機關自首者，減輕或免除其刑。
